【裁判字號】    99,審訴,442
【裁判日期】    990714
【裁判案由】    偽證
【裁判全文】
臺灣新竹地方法院刑事判決             99年度審訴字第442號
聲  請  人  臺灣新竹地方法院檢察署檢察官
被      告  甲○○
上列被告因偽證案件，經檢察官提起公訴（99年度偵字第3880號
），經被告於本院準備程序中，就被訴事實為有罪之陳述，經告
知被告簡式審判程序之旨，並聽取檢察官、被告之意見後，經本
院合議庭裁定由受命法官進行簡式審判程序，本院判決如下：
    主    文
甲○○犯偽證罪，處有期徒刑月。
    犯罪事實
一、甲○○明知其於民國99年2月7日凌晨2 時許，在新竹市○○
    路郵局，以新臺幣（下同）3,500 元之價格，向彭彥淳（所
    涉違反毒品危害防制條例部分，業經臺灣新竹地方法院檢察
    署檢察官以99年度偵字第1390號、第2831號提起公訴，現由
    本院審理中）購買第三級毒品Ｋ他命10公克；及於同年月8
    日晚間11時許，在新竹市○○路389號前，以7,000元價格，
    向彭彥淳購買第三級毒品Ｋ他命20公克等情。且彭彥淳於檢
    察官訊問時業已坦承有上揭販賣第三級毒品Ｋ他命予甲○○
    之事實。詎甲○○為避免彭彥淳受販賣毒品之重刑處罰，竟
    於臺灣新竹地方法院檢察署檢察官偵查彭彥淳販賣第三級毒
    品Ｋ他命案件時，於99年4月30日下午2時許在臺灣新竹地方
    法院檢察署第三偵查庭內，以證人身分供前具結後，就檢察
    官對其訊問是否於99年2月7日及8日向彭彥淳購買毒品、99
    年2月7日你到民生路郵局究竟有無向彭彥淳買Ｋ他命之於案
    情有重要關係之事項時，先後虛偽證稱：「那是我被警察恐
    嚇的，一開始警察來找我時侯，就將槍指著我，..... 警察
    就直接逼問我說東西是否彭彥淳的，並說如果不講就打我，
    並罵我髒話。其實彭彥淳那邊的東西是我寄放他那邊的，東
    西不是他的。之前因為我有欠他錢，我東西先寄放在他那邊
    ，並對他說等我有錢時侯才去向他拿東西回來並還他錢。」
    、「沒有，我是去那邊還他錢」等語，而與彭彥淳偵查中所
    為自白相異之證述。
二、案經臺灣新竹地方法院檢察署檢察官自動檢舉偵查起訴。
    理    由
一、程序部分：
    按除被告所犯為死刑、無期徒刑、最輕本刑為3 年以上有期
    徒刑之罪或高等法院管轄第一審案件者外，於前條第1 項程
    序進行中，被告先就被訴事實為有罪之陳述時，審判長得告
    知被告簡式審判程序之旨，並聽取當事人、代理人、辯護人
    及輔佐人之意見後，裁定進行簡式審判程序，刑事訴訟法第
    273條之1第1 項定有明文。本件被告甲○○所犯係死刑、無
    期徒刑、最輕本刑為3 年以上有期徒刑以外之罪，其於準備
    程序中就被訴事實為有罪之陳述，經告知簡式審判程序之旨
    ，並聽取公訴人及被告甲○○之意見後，本院合議庭認為適
    宜而裁定由受命法官進行簡式審判程序，合先敘明。
二、認定被告甲○○犯行所憑之各項證據：
（一）被告甲○○於警詢、偵查中之供述及本院準備程序、簡式
      審判程序時之自白。其稱：伊透過朋友介紹得知證人彭彥
      淳有販賣毒品Ｋ他命，並於99年2月7日凌晨2 時許在新竹
      市○○路郵局附近、同年月8 日晚間11時許在新竹市○○
      路389號前，以每公克350元之價格，向證人彭彥淳購買毒
      品Ｋ他命，又為避免害他人，故於檢察官訊問是否向證人
      彭彥淳購買毒品等相關事項時為不實之證述等語（見99年
      度偵字第1390號偵查影卷第12、66、67頁，本院卷第9 頁
      背面、第13、14頁）。
（二）證人即另案被告彭彥淳於警詢、偵查中之證稱：他曾於99
      年2月7日在新竹市○○路郵局附近、及於同年月8 日晚間
      11時30分許在新竹市○○路389號前以7,000元之代價販賣
      毒品Ｋ他命20公克予被告甲○○各1 次等語（見上開偵查
      影卷第10、68、69、115、116、151、152頁）。
（三）另案扣得之第三級毒品Ｋ他命9 包（毛重共計25.6公克）
      、40包（毛重共計32公克）、10包（毛重共計8 公克）、
      1 包（毛重0.4公克）、1包（毛重20.4公克）等在卷可稽
      （保管字號：99年度安保管字第108 號，扣押物品清單見
      上開偵查影卷第143至145頁）：佐證證人彭彥淳有販賣第
      三級毒品Ｋ他命之事實。
（四）被告甲○○所使用之行動電話通訊監察譯文1 份（見上開
      偵查影卷第123、124頁）：佐證被告甲○○有向證人彭彥
      淳購買第三級毒品Ｋ他命之事實。
（五）被告甲○○於臺灣新竹地方法院檢察署99年度偵字第1390
      號案件之99年4 月30日下午1時51分偵訊筆錄1份（見上開
      偵查影卷第152、153頁）：佐證被告甲○○以證人身分具
      結後，經檢察官對其訊問是否於99年2 月7日及8日向證人
      彭彥淳購買毒品、99年2月7日到民生路郵局究竟有無向證
      人彭彥淳買Ｋ他命等於案情之重要事項，被告甲○○於具
      結後仍虛偽證稱「那是我被警察恐嚇的，一開始警察來找
      我時侯，就將槍指著我，..... 警察就直接逼問我說東西
      是否彭彥淳的，並說如果不講就打我，並罵我髒話。其實
      彭彥淳那邊的東西是我寄放他那邊的，東西不是他的。之
      前因為我有欠他錢，我東西先寄放在他那邊，並對他說等
      我有錢時侯才去向他拿東西回來並還他錢。」、「沒有，
      我是去那邊還他錢」等事實。
（六）綜上，本件事證業臻明確，被告甲○○犯行至堪認定，應
      依法予以論科。
三、論罪科刑：
（一）論罪：核被告甲○○所為，係犯刑法第168條之偽證罪。
（二）量刑：爰審酌被告甲○○前未曾因故意犯罪而受有期徒刑
      以上刑之宣告，此有臺灣高等法院被告前案紀錄表附卷可
      憑，足徵素行良善，惟其竟於執行審判職務之公署行審判
      程序中，以證人身份作證時，就案情相關之重要事項為虛
      偽之證言，已對國家司法審判之正確性產生重大危害，影
      響司法審判程序之進行並浪費司法資源，並考量其素行、
      為偽證之犯罪動機、目的、手段、智識程度等一切情狀，
      量處如主文所示之刑。
據上論斷，應依刑事訴訟法第273 條之1第1項、第299條第1項前
段，刑法第168條，判決如主文。
本案經檢察官洪期榮到庭執行職務。
中    華    民    國    99    年    7     月    14    日
                    刑事第九庭法  官    劉兆菊
以上正本證明與原本無異。
如不服本判決應於收受本判決後10日內向本院提出上訴書狀，上
訴書狀應敘述具體理由。上訴書狀未敘述上訴理由者，應於上訴
期間屆滿後20日內補提理由書狀於本院「切勿逕送上級法院」。
中    華    民    國    99    年    7     月    14    日
                              書記官    林兆嘉
附錄本案論罪科刑法條：
中華民國刑法第168條
於執行審判職務之公署審判時或於檢察官偵查時，證人、鑑定人
、通譯於案情有重要關係之事項，供前或供後具結，而為虛偽陳
述者，處7年以下有期徒刑。

司法院資訊處製作；財團法人民間司法改革基金會備份。
